臺灣屏東地方法院刑事判決　　　　　　110年度交易字第289號
公　訴　人　臺灣屏東地方檢察署檢察官
被　　　告　王文漢


上列被告因過失傷害案件，經檢察官提起公訴（110 年度偵字第
7865號），本院判決如下：
    主  文
本件公訴不受理。
    理  由
一、公訴意旨如起訴書所載（如附件）。
二、告訴乃論之罪，告訴人於第一審辯論終結前，得撤回其告訴
    ；又告訴經撤回者，法院應諭知不受理之判決，且得不經言
    詞辯論為之，刑事訴訟法第238 條第1 項、第303 條第3 款
    、第307 條分別定有明文。
三、本案被告王文漢因過失傷害案件，經告訴人林錦輝告訴後（
    見警卷第13頁），經檢察官提起公訴，認被告係犯刑法第28
    4 條前段之過失傷害罪，依同法第287 條前段之規定須告訴
    乃論。茲據告訴人於本案審理中具狀聲請撤回其告訴，有其
    出具之刑事撤回告訴狀在卷可按（見本院卷第105 頁），揆
    諸前開說明，爰不經言詞辯論，逕為諭知不受理之判決。
四、據上論斷，應依刑事訴訟法第303 條第3 款、第307 條，判
    決如主文。
本案經檢察官鍾佩宇提起公訴。
中    華    民    國   110    年    11    月    15    日
                  刑事第四庭  審判長法  官  黃柏霖
                                    法  官  林敬超
                                    法  官  錢毓華
以上正本證明與原本無異。
如不服本判決應於收受判決後20日內向本院提出上訴書狀，並應
敘述具體理由；其未敘述上訴理由者，應於上訴期間屆滿後20日
內向本院補提理由書（均須按他造當事人之人數附繕本）「切勿
逕送上級法院」。
中    華    民    國   110    年    11    月    15    日
                                    書記官  郭淑芳
附件：臺灣屏東地方檢察署檢察官起訴書1 份。
--------------------------------------------------------
【附件】
臺灣屏東地方檢察署檢察官起訴書
                                     110年度偵字第7865號
    被      告  王文漢
上列被告因過失傷害案件，已經偵查終結，認應提起公訴，茲將
犯罪事實及證據並所犯法條分敘如下：
        犯罪事實
一、王文漢於民國110 年3 月28日18時36分許，駕駛車牌號碼00
    0-0000號自用小客車，沿屏東縣屏東市和生路2 段542 巷由
    北往南方向行駛，行經和生路2 段542 巷與和生路2 段之交
    岔路口，欲右轉進入和生路2 段時，本應注意汽車行駛時，
    駕駛人應注意車前狀況，隨時採取必要之安全措施，並應注
    意汽車行經行人穿越道，遇有行人穿越時，無論有無交通指
    揮人員指揮或號誌指示，均應暫停讓行人先行通過，而依當
    時情形，又無不能注意之情事，竟疏於注意及此，貿然右轉
    ；適林錦輝徒步通過該交岔路口、和生路2 段之行人穿越道
    ，由南往北方向直行，王文漢因反應不及，駕駛上開車輛撞
    及林錦輝，致其因而受有右顴骨擦挫傷、左手第一掌骨骨折
    、右足第一趾骨線性骨折等傷害。
二、案經林錦輝訴由屏東縣政府警察局屏東分局報告偵辦。
        證據並所犯法條
一、證據清單及待證事實：
┌──┬───────────┬────────────┐
│編號│證據名稱              │待證事實                │
├──┼───────────┼────────────┤
│1   │被告王文漢於警詢及偵訊│被告王文漢並未坦承上情，│
│    │時之供述              │辯稱：本案是因告訴人林錦│
│    │                      │輝跑步過馬路，未走斑馬線│
│    │                      │造成；當時告訴人衝過來，│
│    │                      │我只看到一個影子，我也沒│
│    │                      │有直接撞到他，只是車子掃│
│    │                      │到他屁股；是告訴人開價太│
│    │                      │高，以致調解未成立云云  │
├──┼───────────┼────────────┤
│2   │證人即告訴人林錦輝於警│證明全部犯罪事實        │
│    │詢時之證述            │                        │
├──┼───────────┼────────────┤
│3   │道路交通事故現場圖、道│證明全部犯罪事實        │
│    │路交通事故調查報告表( │                        │
│    │一)、(二)、道路交通事 │                        │
│    │故談話紀錄表、現場照片│                        │
│    │等                    │                        │
├──┼───────────┼────────────┤
│4   │寶建醫療社團法人寶建醫│證明告訴人受有傷害之事實│
│    │院診斷證明書 1 紙     │                        │
└──┴───────────┴────────────┘
二、核被告所為，係犯刑法第284條前段之過失傷害罪嫌。
三、依刑事訴訟法第251條第1項提起公訴。
    此  致
臺灣屏東地方法院
中    華    民    國   110    年    9     月    6     日
                              檢 察 官    鍾 佩 宇
本件正本證明與原本無異
中    華    民    國   110    年    9     月    15    日
                              書 記 官    黃 怡 臻
附錄本案所犯法條全文
中華民國刑法第284條
因過失傷害人者，處 1 年以下有期徒刑、拘役或 10 萬元以下
罰金；致重傷者，處 3 年以下有期徒刑、拘役或 30 萬元以下
罰金。